臺灣高等法院臺中分院刑事判決　　　 96年度交上易字第695號
上　訴　人　臺灣臺中地方法院檢察署檢察官
上　訴　人
即　被　告　甲○○
　　　　　　　　　　室
選任辯護人　林雅儒律師
上列上訴人因過失致死案件，不服臺灣臺中地方法院95年度交易
字第786號中華民國96年1月31日第一審判決（起訴案號：臺灣臺
中地方法院檢察署95年度偵字第22718號、併辦案號：95年度偵
字第26554號）），提起上訴，本院判決如下：
    主  文
原判決撤銷。
甲○○因過失致人於死，處有期徒刑捌月。
    犯罪事實
一、甲○○於民國95年9月1日中午，駕駛車牌號碼MY─6681號自
　　小客車，沿臺中市○區○○街由東往西方向行駛，於同日13
　　時50分許，駛至建德街與大智路交岔路口時，其原應注意汽
　　車行進中之車前狀況，隨時採取必要安全措施，及汽車行駛
　　至交岔路口，其行進應遵守燈光號誌之指示。而依當時情形
　　又無不能注意之情事，竟疏於注意及此，而貿然於路口行進
　　方向紅燈已亮時，仍加速行駛欲通過上開路口。適劉豈言騎
    乘車號G6E─720號機車，搭載劉柏辰，沿大智路由南往北方
    向行駛，至上開路口，依綠燈燈號通過該路口時，遭闖紅燈
    由甲○○駕駛自小客車撞及劉豈言機車右側車身，致劉豈言
    、劉柏辰人車倒地，劉豈言經送醫後仍因顱腦損傷、胸部挫
    傷併骨折及下肢骨折等傷害致心肺功能衰竭，而延至同年9
    月18日21時45分許不治死亡；另劉柏辰則受有頭部外傷併顱
    複雜性凹陷性骨折併顱內出血、左側硬腦膜上出血、急性呼
    吸衰竭、右側肩胛骨骨折及食道潰瘍等傷害。
二、案經臺灣臺中地方法院檢察署檢察官據報相驗自動檢舉暨劉
    豈言之父丙○○及劉柏辰（併案部分）訴請臺灣臺中地方法
    院檢察署檢察官偵查起訴。
    理      由
一、上訴人即被告甲○○（下稱被告）對於上開時、地駕車闖紅
    燈肇事之事實均坦承不諱，且為認罪之表示。並經目擊證人
    梁淑琴於警詢時及偵查中證述屬實，並有道路交通事故調查
    報告表(一)(二)、道路交通事故現場圖、現場照片14張附卷可稽
    。本件車禍被害人劉豈言因此受傷死亡，亦經檢察官督同檢
    驗員相驗屬實，製有相驗筆錄、相驗屍體證明書及驗斷書在
    卷可憑。劉柏辰則受有頭部外傷併顱複雜性凹陷性骨折併顱
    內出血、左側硬腦膜上出血、急性呼吸衰竭、右側肩胛骨骨
    折及食道潰瘍等傷害，亦有澄清醫院出具之診斷證明書一份
    附卷可證。按駕駛人應注意車前狀況，隨時採取必要安全措
    施及汽車行駛至交岔路口，其行進應遵守燈光號誌之指示，
    道路交通安全規則第94條第3項、第102條第1項第1款分別定
    有明文，被告駕車自應注意上述道路交通安全規定。依附卷
    之交通事故調查報告表所載，本件肇事時、地之天候、路況
    皆良好，則肇事當時，被告並無不能注意之情事，其竟疏未
    注意，貿然於交岔路口闖紅燈行駛致撞及被害人劉豈言所騎
    乘之機車，足證被告之駕車失當行為，顯有過失。本件車禍
    經送請臺灣省臺中市區車輛行車事故鑑定委員會鑑定，亦同
    為如上之鑑定結果，有該會中市行字第0965400059號鑑定委
    員會分析意見書一份附卷可參。再如檢察官相驗所見，被害
    人劉豈言確因本件車禍致顱腦損傷、胸部挫傷併骨折及下肢
    骨折等傷害造成心肺功能衰竭而死亡，而劉柏辰則受有如上
    之傷害，則被告過失駕車肇事行為，與被害人劉豈言之死亡
    、劉柏辰之傷害結果間，自具有相當因果關係。是被告過失
    致死、過失傷害犯行已臻明確，其自白與事實相符，被告犯
    行堪以認定。
二、被告所為，係犯刑法第276條第1項之過失致死罪及刑法第28
    4條第1項前段過失傷害罪，被告一過失行為，同時造成一人
    死亡、一人受傷（係併案部分），係一行為觸犯數罪名之競
    合犯關係，應從一重之過失致死罪處斷。
三、查本件車禍之發生，係由於被告闖紅燈致撞及依燈號行駛之
    被害人，被告過失責任重大。且造成一死一傷之後果，損害
    嚴重。而被告迄未與被害人家屬成立和解，賠償損害，獲得
    諒解。雖被告表示願以新台幣四百萬元和解，因被害人家屬
    要求賠償新台幣一千萬元，被告無力負擔，致無法成立和解
    。但本院建議被告先給付部分款項，以求被害人家屬諒解。
    被告則以財產均遭假扣押，無法先為給付，足認被告無賠償
    被害人損害之誠意。而刑法第276條第1項之過失致人於死罪
    ，為二年以下有期徒刑之罪，原審審酌被告之素行良好、犯
    後已能坦承犯行，並曾經三次向臺中縣大里市調解委員會聲
    請調解，均因被害人家屬要求千萬元之賠償金額因故未能達
    成和解，量處有期徒刑六月，並諭知易科罰金之折算標準，
    量刑有過輕之情形。被告上訴指摘原審判決量刑過重，其上
    訴為無理由。檢察官上訴意旨略以：被告闖紅燈發生車禍，
    致一人死亡，一人受傷，而被告於偵查之初，並未承認犯罪
    ，且迄未與告訴人等達成和解，原審僅量處有期徒刑六月，
    顯屬過輕，指摘原審判決量刑不當，其上訴為有理由，應由
    本院將原審判決撤銷改判。爰審酌被告之闖紅燈致肇車禍，
    過失程度重大、犯罪發生之損害嚴重，審理中坦承闖紅燈之
    態度，迄未與被害人等成立和解賠償損等一切情狀，量處如
    主文所示之刑。
據上論斷，應依刑事訴訟法第369條第1項前段、第364條、第299
條第1項前段，刑法第276條第1項、第284條第1項前段、第55條
，刑法施行法第1之1條，判決如主文。
本案經檢察官乙○○到庭執行職務。
中　　華　　民　　國　　96　　年　　5　　月　　23 　　日
            刑事第九庭    審判長法　官　陳　筱　珮
                                法　官  康  應  龍
                                法　官  趙  春  碧
上列正本證明與原本無異。
不得上訴。
                                書記官　胡  美  娟
中　　華　　民　　國　　96　　年　　5 　　月　　24　　日
附錄本案論罪科刑法條全文：
中華民國刑法第二百七十六條第一項：
因過失致人於死者，處二年以下有期徒刑、拘役或二千元以下罰
金。
